

logvinenkoval80@gmail.com



+7 914 733 87 34



@Chronos2021



Санкт-Петербург

ОБРАЗОВАНИЕ

Дальневосточный федеральный университет (ДВФУ)

> Информационные системы и технологии

2014 - 2018

Сахалинский техникум отраслевых технологий и сервиса

> Прикладная информатика в экономике

2009 - 2013

SKILL

- Теория тестирования
- Тестовая документация
- DevTools HTML, CSS, Figma
- Python Selenium
- Postman + автотесты
- SQL (SELECT, HAVING, DISTINCT, JOIN)
- Работа в команде
- Креативность
- Желание развиваться и обучаться

ПРИМЕРЫ РАБОТЫ

https://github.com/Chronosvvo/ QA-work

Логвиненко Валерий QA Engineer

О СЕБЕ

В опыте работы описаны только места работы, в сфере тестирования. Об остальном опыте могу рассказать дополнительно. Общий опыт 6 лет. Из них 3 года в IT и 2 года в обслуживании и ремонте оборудования.

Мой предыдущий опыт работы всегда включал тестирование в своей сфере, что позволило мне эффективно находить и локализовывать ошибки для их последующего устранения.

Сейчас я нахожусь в процессе практики, обучения и стажировок, что позволяет мне поддерживать релевантный уровень знаний и опыта в тестировании. В настоящее время я начинаю изучать автоматизацию тестирования с использованием Python + Selenium.

Моя долгосрочная карьерная цель - стать Full-Stack QA-engineer. Я стремлюсь к постоянному развитию и совершенствованию своих навыков в тестировании, чтобы внести максимальный вклад в достижение целей команды и компании в целом.

ОПЫТ РАБОТЫ

Перекресток | Стажер

Май 2023 - по н.в.

В рамках стажировки осуществляю тестирование онлайн-магазина "VPROK":

- Разработка тест-кейсов и чек-листов
- Поиск и заведение дефектов в систему отслеживания ошибок Redmine
- тестирование web и android app.

VK | Стажер

Май 2023 - Июнь 2023

Программа менторства в VK Testers.

- Тестирование приложения VK web и mobile
- Повышение качества оформления баг-репортов

Videomost | Стажер

Октябрь 2022 - Ноябрь 2022

Тестирование сервиса видео-конфененц-связи (BKC) Videomost.

Проводил тестирование функционала и UI\UE в:

- web-версии
- мобильном приложении

За время стажировки мною найдено 12 уникальных багов, влияющих на функциональность самого приложения и на UI\UE

VK | Стажер 2010 - 2012

Проводил тестирование web-приложения ВК и стороннего приложения "Мой

В приложении "Мой город" проводил UI-тестирование ограниченное по времени. Найдено 15 багов, 2 из которых уникальные:

- мелкие баги, UI \UE;
- один баг, повлекший за собой краш приложения.